臺灣彰化地方法院刑事判決　　　　　　　　　　　　　九十三年度訴字第四九二號
　　公　訴　人　臺灣彰化地方法院檢察署檢察官
　　被　　　告　甲○○
右列被告因違反毒品危害防制條例案件，經檢察官提起公訴（九十二年度毒偵字第三
一二二號）及移
審判程序判決如左：
    主  文
甲○○連續施用第一級毒品，累犯，處有期徒刑拾壹月；扣案之第一級毒品固體海洛
因壹包（淨重零點壹參公克、包裝重零點伍捌公克）及液體海洛因（毛重合計約零點
陸公克），均沒收銷燬；扣案之注射針筒參支，沒收。
    事  實
一、甲○○前曾因竊盜、偽造文書案件，經本院分別判處有期徒刑三月、一年六月確
    定，其後另經聲請定應執行有期徒刑一年八月確定，經送監執行後，於民國九十
    二年二月十三日縮短刑期假釋出監，並於九十二年八月八日縮刑假釋期滿未經撤
    銷而執行完畢；另前因施用毒品案件，經裁定送觀察、勒戒後，認有繼續施用毒
    品之傾向，再經裁定送強制戒治期滿，經本院於八十八年九月二日以八十七年訴
    字第二一七號案件判決免刑，並於八十八年十月二十一日確定。詎其經強制戒治
    執行完畢釋放後，仍不知悔悟，復基於施用海洛因之概括犯意，自九十二年十二
    月初之某日起，至九十三年五月十四日止，在彰化縣員林鎮萬年里萬年巷五十號
    土地公廟旁處，以將海洛因摻水，再以針筒注射之方式，連續施用第一級毒品海
    洛因多次；嗣先於九十二年十二月十日十七時三十分許，在彰化縣員林鎮○○路
    二巷一百號前，因形跡可疑為警盤查，而查獲並扣得其所有、供其施用之毒品固
    體海洛因一包（淨重零點一三公克、包裝重零點五八公克）；再於九十三年三月
    二十八日十九時許，因另涉竊盜案為警查獲，經其同意採取尿液送驗結果，呈嗎
    啡陽性反應；復於九十三年五月十六日十一時四十五分許，在彰化縣員林鎮萬年
    里萬年巷五十號土地公廟前，為警查獲並扣得其所有、供其施用之毒品液體海洛
    因約零點六公克，及其所有、供其施打海洛因用而裝存上開液體海洛因之注射針
    筒三支。
二、案經彰化縣警察局員林、彰化分局先後報請臺灣彰化地方法院檢察署檢察官偵查
    起訴暨併案審理。
    理  由
一、右開事實，業據被告甲○○於本院審理時坦承不諱，並有第一級毒品固體海洛因
    一包、液體海洛因約零點六公克及注射針筒三支扣案可資佐證，且被告先後於九
    十二年十二月十日、九十三年三月二十八日為警查獲時，經警分別採其尿液送檢
    驗結果，確均呈嗎啡之陽性反應，有委託檢驗尿液代號與真實姓名對照認證單、
    彰化縣衛生局出具之煙毒尿液檢驗成績書各二份附卷可憑。另上開扣案之固體海
    洛因一包，經送鑑定結果，確含有第一級第六項毒品海洛因成分（淨重零點一三
    公克、包裝重零點五八公克），扣案液體海洛因經以試劑檢驗，亦確呈嗎啡、海
    洛因反應，此分別有法務部調查局鑑定通知書、毒品初步檢驗報告單各一紙存卷
    可據。又被告前曾因施用毒品案件，經裁定送觀察、勒戒後，認有繼續施用毒品
    之傾向，再經裁定送強制戒治期滿，經本院於八十八年九月二日以八十七年訴字
    第二一七號案件判決免刑，並於八十八年十月二十一日確定一節，亦有臺灣彰化
    地方法院檢察署刑案資料查註紀錄表、臺灣高等法院被告全國前案紀錄表及刑事
    判決書各一份附卷可據。綜上所述，本件事證明確，被告右揭犯行，洵堪認定，
    應予依法論科。
二、核被告所為，係犯毒品危害防制條例第十條第一項之施用第一級毒品罪。公訴人
    雖僅就被告於九十二年十二月初某不詳日期起，至九十二年十二月十日採尿前數
    日之某不詳時間止，連續施用第一級毒品多次之犯行提起公訴，未論及被告其餘
    施用第一級毒品之犯行，然檢察官就犯罪事實一部起訴者，其效力及於全部，本
    件上開其餘施用第一級毒品犯行與公訴人起訴書所載經論罪部分之施用第一級毒
    品犯罪事實，具有連續犯之裁判上一罪關係，應為起訴效力所及，本院自應併予
    審究。被告供施用而持有第一級毒品之低度行為，應為施用第一級毒品之高度行
    為所吸收，不另論罪。被告先後多次施用第一級毒品犯行，時間緊接，犯罪構成
    要件相同，顯係基於概括之犯意反覆為之，為連續犯，應依刑法第五十六條之規
    定，以一罪論，並加重其刑。又被告前曾因竊盜、偽造文書案件，經本院分別判
    處有期徒刑三月、一年六月確定，其後另經聲請定應執行有期徒刑一年八月確定
    ，經送監執行後，於九十二年二月十三日縮短刑期假釋出監，並於九十二年八月
    八日縮刑假釋期滿未經撤銷而執行完畢，此有臺灣彰化地方法院檢察署刑案資料
    查註紀錄表、臺灣高等法院被告全國前案紀錄表在卷可稽，其於五年內再犯有期
    徒刑以上之前揭施用第一級毒品罪，應依刑法第四十七條之規定論以累犯，並遞
    加重其刑。爰審酌被告犯罪之動機、目的、施用毒品係自戕身心，且前業因施用
    毒品，經送觀察、勒戒及強制戒治，竟又再度施用第一級毒品，顯乏禁絕毒害之
    決心，惟其犯後坦承犯行、態度尚稱良好等一切情狀，量處如主文所示之刑，以
    示懲儆。扣案之第一級毒品固體海洛因一包（淨重零點一三公克、包裝重零點五
    八公克）及液體海洛因（毛重合計約零點六公克），均係查獲之毒品，應依毒品
    危害防制條例第十八條第一項前段之規定，沒收銷燬之。另扣案之注射針筒三支
    ，係被告所有供其施打海洛因所用，業據被告供承在卷，爰依刑法第三十八條第
    一項第二款之規定，併予宣告沒收。
據上論斷，應依刑事訴訟法第二百七十三條之一第一項、第二百九十九條第一項前段
，毒品危害防制條例第十條第一項、第十八條第一項前段，刑法第十一條前段、第五
十六條、第四十七條、第三十八條第一項第二款，判決如主文。
本案經檢察官陳德芳到庭執行職務。
中      華      民      國    九十三    年     五      月     三十一    日
    臺灣彰化地方法院刑事第三庭
                                    法      官  李  進  清
右正本證明與原本無異。
如不服本判決，應於判決送達後十日內向本院提出上訴狀( 須附繕本 )。
                                    法院書記官  張  木  松
中      華      民      國    九十三    年     六      月       二      日
毒品危害防制條例第十條
施用第一級毒品者，處六月以上五年以下有期徒刑。
施用第二級毒品者，處三年以下有期徒刑。
毒品危害防制條例第十八條
查獲之第一、二級毒品及專供製造或施用第一、二級毒品之器具，不問屬
於犯人與否，均沒收銷燬之；查獲之第三、四級毒品及製造或施用毒品之
器具，無正當理由而擅自持有者，均沒入銷燬之。但合於醫藥、研究或訓
練之用者，得不予銷燬。
前項合於醫藥、研究或訓練用毒品或器具之管理辦法，由法務部會同行政
院衛生署定之。
